# 公司购买手机

提问人：709046552 时间：2018-02-11 08:51:15
公司为每个员工购买手机，以后公司为手机充值？请问购买手机款如何处理，每部手机 2279 元。

回答人：chenyiwei
是否限定这些手机只能用于工作联系用途？如果只能用作工作联系用途，安装工作用的指定APP等，则可以计入通讯费；无法证明其专用性的，购置支出和日后定期充值计入职工工资进行税务处理。

提问人：709046552 时间：2018-02-12 08:33:38
手机款超过 2 千元是否制定为固定资产呢？实际业务就是公司买手机发放每个职工，然后定期充值，与联通的合约期两年。

回答人：chenyiwei
1 、现在财税[2014]75号文之后，固定资产的金额标准一般是 5000 元以上。 2 、如前次回复所述，因为并未指定为工作专用，所以手机购置款项和日后的定期充值均计入职工薪酬处理，手机不确认为本企业的资产。

提问人：709046552 时间：2018-02-12 21:07:47
放入应付职工薪酬-福利费吗，并交纳个税？

回答人：chenyiwei
作为工资处理，缴纳个税。